臺灣臺中地方法院民事裁定            
                                   111年度司繼字第2537號
聲  請  人  臺中市政府地方稅務局

法定代理人  沈政安  


受 選任 人  張伶榕律師
上列聲請人聲請為被繼承人石耀中選任遺產管理人事件，本院裁
定如下：
    主      文
選任張伶榕律師為被繼承人石耀中之遺產管理人。
准對被繼承人石耀中之大陸地區以外繼承人為承認繼承之公示催
告。
被繼承人石耀中之大陸地區以外繼承人，應自前項公示催告最後
揭示於法院公告處、資訊網路及其他適當處所之日起，壹年內承
認繼承，上述期限屆滿，無繼承人承認繼承時，被繼承人石耀中
之遺產，於清償債權並交付遺贈物後，如有賸餘即歸屬國庫。
聲請程序費用由被繼承人石耀中之遺產負擔。
    理      由
一、按繼承開始時，繼承人之有無不明，而無親屬會議或親屬會
    議未於一個月內選定遺產管理人者，利害關係人或檢察官得
    聲請法院選任遺產管理人，並由法院依公示催告程序，定六
    個月以上之期限，公告繼承人，命其於期限內承認繼承，民
    法第1177條、第1178條規定甚明。次按，先順序繼承人均拋
    棄其繼承時，由次順序之繼承人繼承。其次順序繼承人有無
    不明或第四順序之繼承人均拋棄其繼承權者，準用關於無人
    承認繼承之規定，民法第1176條第6項定有明文。
二、本件聲請意旨略以：被繼承人石耀中（男、民國00年0月00
    日生、身分證統一編號：Z000000000號、生前最後住所：臺
    中市○○區○○街000巷00號2樓）已於97年3月15日死亡，其積
    欠稅捐並遺有財產，因無遺囑執行人及繼承人，是否仍有應
    繼承之人不明，且親屬會議未於一個月內選定遺產管理人，
    致聲請人就上開遺產無法行使權利，為確保聲請人之權利，
    爰依民法第1178條第2項規定，請求選任被繼承人之遺產管
    理人等語。
三、經查，聲請人上開主張之事實，業據其提出被繼承人石耀中
    及其順序繼承人之除戶戶籍謄本、繼承系統表、納稅義務人
    違章欠稅查復表、全國財產稅總歸戶財產查詢清單、系爭土
    地建物登記謄本等為證，堪信為真實。從而，聲請人聲請選
    任被繼承人石耀中之遺產管理人，揆諸前揭規定，為有理由
    ，應予准許。嗣經本院函詢臺中市律師公會名冊之律師有無
    擔任本件遺產管理人之意願，有張伶榕律師具狀同意擔任本
    件遺產管理人，有民事陳明狀附卷可稽。茲審酌張伶榕為執
    業律師，具有專業知識及能力，且與被繼承人石耀中所遺遺
    產間無利害關係，若由其擔任本件遺產管理人，應能秉持其
    專業倫理擔當此具公益性質之職務，並順利達成管理保存及
    清算遺產之任務。執此，本院認為由張伶榕律師擔任被繼承
    人之遺產管理人，應屬妥適，爰選任之。
四、依家事事件法第127條第4項規定，裁定如主文。
中　　華　　民　　國　　111 　年　　9 　　月　　19　　日
                  家事法庭  司法事務官　羅永旻
以上正本係照原本作成。
如不服本件裁定，得於裁定書送達之翌日起10日內，以書狀敘述
理由，向本庭提起抗告，並應繳納抗告費新台幣1000元。  
中　　華　　民　　國　　111 　年　　9 　　月　　19　　日
                                書記官　陳綉燕